臺灣高等法院交通事件裁定　　　　　　 94年度交抗字第426號
抗　告　人
即受處分人　甲○○
上列抗告人因違反道路交通管理處罰條例案件，不服臺灣新竹地
方法院，中華民國94年5 月19日所為裁定（94年度交聲字第17號
），提起抗告，本院裁定如下：
    主  文
抗告駁回。
    理  由
一、原裁定以：聲明異議人即受處分人甲○○於民國九十三年十
    月七日凌晨二時三十七分許，駕駛車牌號碼Ｘ四－二六九號
    營業貨運曳引車行經新竹縣竹北市○○路段，因車輛故障，
    在顯有妨害他車通行處所停車，違反道路交通安全規則，肇
    事致人受傷發生交通事故，為新竹縣警察局竹北分局警員黃
    則元以異議人違反道路交通管理處罰條例第五十六條第一項
    第五款、第六十一條第三項規定，於九十三年十月十三日填
    製新竹縣警察局竹縣警交字第Ｅ00000000號舉發違
    反道路交通管理事件通知單（下稱舉發通知單）舉發，嗣異
    議人不服舉發事實，向新竹區監理所提出申訴，經新竹區監
    理所函請原舉發單位查復違規事實明確，仍認異議人有前開
    違規行為，新竹區監理所乃於九十三年十二月八日以竹監營
    字第裁五０－Ｅ00000000號裁決書裁處異議人新臺
    幣一千二百元罰鍰，並記違規點數三點並無違誤而駁回異議
    人在原審之異議。
二、抗告意旨略以：(一)抗告人駕駛之車輛，係突然故障無法繼續
    行駛，待抗告人正欲下車放置警告三角架時，相對人喝酒騎
    車，因未保持安全距離而肇事，並非聲請人違規停車而造成
    ，且抗告人放置警告三角架應有少許安置之時間，相對人無
    視於抗告人打開之警示燈，讓抗告人不及防，即撞上抗告人
    之車輛；(二)肇事責任之過失，應經交通鑑定，不可以推定方
    式來論斷，況相對人係酒後駕駛機車而肇事，已經檢察官起
    訴，本件抗告人既已打開警示燈，即已盡義務。爰請撤銷原
    裁定。
三、經查：
  (一)抗告人坦承於上開處所因車輛故障停車，致駕駛車牌號碼Ｑ
    Ｂ８－五一三號機車之羅意舜受有頭部外傷併頭皮及臉部、
    口內等多處撕裂傷，疑腦挫傷，左小腿開放性骨折等傷害，
    並有東元綜合醫院診斷證明書一紙附卷可稽，故此一事實可
    以認定。
  (二)惟證人黃則元即當時現場舉發之新竹縣警察局竹北分局警員
    於九十四年三月二十九日原審調查時到庭證述：異議人（即
    抗告人）上揭車輛停放在機車專用道上，當天我們在現場有
    看到，異議人的車子確實有故障，異議人在現場也有說，但
    是異議人車輛後面沒有擺放故障標示，只有車輛的警示燈等
    語綦詳，並庭呈當時現場照片4幀附卷可稽。
  (三)依道路交通安全規則第一百十二條第一項第十二款規定，汽
    車發生故障不能行駛，應即設法移置於無礙交通之處；該故
    障車輛在未移置前或移置後均應豎立車輛故障標誌；該標誌
    在行車時速四十公里之路段，應豎立於車身後方五公尺至三
    十公尺之路面上，在行車時速逾四十公里之路段，應豎立於
    車身後方三十公尺至一百公尺之路面上，交通擁擠之路段，
    應懸掛於車身之後部；車前適當位置得視需要設置，車輛駛
    離現場時，應即拆除，如依前揭規定停車，其行為自非違反
    道路交通管理處罰條例第五十六條第第一項第五款規定所處
    罰之行為，抗告人雖辯稱：伊車輛停車後，尚無安置警告三
    角架前，相對人之機車即撞上肇事等語，然證人即到場處理
    之警員黃則元在原審證稱：到場處理時，尚未見抗告人放置
    警告三角架，由此可證，抗告人在車輛故障停車後機車肇事
    警員前來處理之時間內，均未依規定於車輛後方放置三角警
    告標誌，故抗告人之辯稱尚難採信。至抗告人稱其已打開車
    輛故障之警示燈云云，然查，在車輛後方放置警告三角標誌
    係法規之規定，抗告人如有違反，即應依法處罰，並不因抗
    告人是否打開大燈或其他警示燈而有不同，附此敘明。
  (四)至抗告人交通違規，與本件相對人騎機車肇事受傷之間，是
    否具有因果關係，並無必然關連，而交通異議案件所審理者
    ，係行政機關裁罰是否有誤，與審理抗告人是否肇事使人受
    傷而應負過失傷害罪責之刑事法院不同，如抗告人之違規行
    為明確，自無必要將事件送請交通鑑定委員會鑑定，故抗告
    人指摘原審未經鑑定即不能認定抗告人違規云云，亦無足採
    。
四、綜上所述，本件原審裁定並無違誤，本件抗告為無理由，應
    駁回其抗告。
五、據上論結，應依道路交通案件處理辦法第二十六條，刑事訴
    訟法第四百十二條，裁定如主文。
中　　華　　民　　國　　94　　年　　8 　　月　　3 　　日
                  交通法庭審判長法　官  蔡秀雄
　　　　　　　　　　　　　　　　法  官  蘇素娥
　　　　　　　　　　　　　　　　法  官  周占春
以上正本證明與原本無異。
不得再抗告。
                                書記官  葉金發
中　　華　　民　　國　　94　　年　　8 　　月　　3 　　日
